【裁判字號】    95,台上,6019
【裁判日期】    951102
【裁判案由】    搶奪
【裁判全文】
最高法院刑事判決            九十五年度台上字第六０一九號
上  訴  人  甲○○
上列上訴人因搶奪案件，不服台灣高等法院中華民國九十五年八
月十六日第二審判決（九十五年度上訴字第一八一八號，起訴案
號：台灣桃園地方法院檢察署九十四年度偵字第二一○三二號）
，提起上訴，本院判決如下：
    主  文
上訴駁回。
    理  由
按刑事訴訟法第三百七十七條規定，上訴於第三審法院，非以判
決違背法令為理由，不得為之。是提起第三審上訴，應以原判決
違背法令為理由，係屬法定要件。如果上訴理由書狀並未依據卷
內訴訟資料，具體指摘原判決不適用何種法則或如何適用不當，
或所指摘原判決違法情事，顯與法律規定得為第三審上訴理由之
違法情形，不相適合時，均應認其上訴為違背法律上之程式，予
以駁回。上訴意旨略稱：上訴人於犯罪時，雖於現場一度得手，
但經被害人叫喊及路人圍捕，又將贓物丟回，尚止於未遂階段，
原判決論以既遂犯，當然違背法令；又原判決科刑過重，求以未
遂犯輕判等語。
惟查：本件原判決撤銷第一審之科刑判決，變更檢察官所引起訴
法條，改判論處上訴人甲○○以共同意圖為自己不法之所有，而
搶奪他人之動產罪刑（累犯），係依憑上訴人之供述，證人陳秀
香（被害人）、雷興友、王祥、劉壽達等人之證供，以及卷附陳
秀香所有遭搶皮包照片、國軍桃園總醫院附設民眾診療服務處診
斷證明書等證據，為其論罪之依據。並敘明上訴人搶奪皮包一度
得手，嗣因路人圍捕得而復失，仍應論以既遂犯。核其論述與經
驗法則及證據法則皆無違背。按搶奪罪既、未遂標準，以搶奪動
產已否移入自己實力支配之下為斷。如一經移入自己實力支配之
後，不問時間久暫，縱或因有人追趕，而棄贓逃逸，仍屬本罪既
遂，而非未遂。原判決以上訴人行搶已得手，嗣因路人圍捕而復
失，仍應論以既遂犯，其適用法則並無不當。又量刑之輕重，乃
實體法上賦予法院得依職權自由裁量之事項，原判決已斟酌刑法
第五十七條各款所列情狀而為刑之量定，既未逾越法定刑度，又
非濫用其權限，自不得指為違法。上訴意旨係對原判決已說明論
斷之事項，專憑己見，任意指摘。與法律規定得為第三審上訴理
由之違法情形，不相適合，應認其上訴為違背法律上之程式，予
以駁回。
據上論結，應依刑事訴訟法第三百九十五條前段，判決如主文。
中    華    民    國  九十五  年   十一   月    二    日
                      最高法院刑事第七庭
                          審判長法官  呂  潮  澤
                                法官  吳  昆  仁
                                法官  趙  文  淵
                                法官  吳      燦
                                法官  蘇  振  堂
      本件正本證明與原本無異
                                      書  記  官
中    華    民    國  九十五  年  十一    月    七    日
                                                      Ｑ


司法院資訊處製作；財團法人民間司法改革基金會備份。
